# 新金融工具对坏账准备的影响

提问人：xiaochao1212 时间：2018-12-27 04:30:21
2019.1.1即将开始实施的新金融工具准则对普通制造业的影响: 1.改变原有账龄测试方法，是否 2019 年开始就不存在账组合计提法，进而采用新的模型，区分是否逾期，然后根据预期损失率确认减值金额，比如未逾期，1%，逾期 30 天5%，逾期30-60天 10 ，60-90天20%，90-180天损失30%，180-270天40%，270-360天50%， 360 以上100%，该损失依据历史损失率计算，作为预测基础。是不是这样理解? 2.预期损失率是否每年或者每季度根据历史损失情况调整每期的损失率，这样每个报表报告期(季度，年度)的预期损失率肯定会发生变动，从而导致每个报告期不同逾期组合(30.60.90.180.270.360)对应的坏账准备计提比例是不同的?这样的理解是否正确?
3.首年执行，改变原有的账龄组合为新的预期损失率计提法，是按照会计政策变更，采用追溯调整法还是未来适用法?或者方法改变是政策变更(需要在会计政策附注里面披露)，但是损失率的估计作为会计估计变更才有未来适用法，对坏账准备的影响数确认在当期，不调整比较数据，是否正确? 4.以后每年每集季度预期损失率发生改变的时候是否还需要在附注会计估计变更里面披露该项比例变更?我觉着不需要。

回答人：chenyiwei
1 、账龄组合在新的预期损失模型下也可以使用，但其含义和各账龄段的比例不同了。而且除了历史信息以外还要关注前瞻性信息而进行相应调整。 2 、不论是在以前的已发生损失模型下还是新准则的预期信用损失模型下，都需要定期复核和调整会计估计。 3 、从新 22 号准则的衔接规定看，是允许调整期初留存收益的，也就是视同会计政策变更处理，只不过不追溯调整前期比较数据的列报。
4 、是，需作为会计估计变更予以披露。

提问人：xiaochao1212 时间：2018-12-27 08:54:37
"涉及前期比较财务报表数据与本准则要求不一致的，无需调整。金融工具原账面价值和在本准则施行日的新账面价值之间的差额，应当计入本准则施行日所在年度报告期间的期初留存收益或其他综合收益"意思是资产负债表，利润表的数据都追溯，都是列示原数据，只需要在所有者权益变动表“一、上年年末余额”填列上年数据，通过“加：会计政策变更”反映这个“金融工具原账面价值和在本准则施行日的新账面价值之间的差额，应当计入本准则施行日所在年度报告期间的期初留存收益或其他综合收益”吗？

回答人：chenyiwei
请参考 2018 年 9 月 5 日财政部会计司发布的对财会[2018]15号文的官方解读。
http://kjs.mof.gov.cn/zhengwuxinxi/zhengcejiedu/201809/t20180906_3010676.html